【裁判字號】    97,易,1738
【裁判日期】    970714
【裁判案由】    竊盜
【裁判全文】
臺灣臺北地方法院刑事判決              97年度易字第1738號
公  訴  人  臺灣臺北地方法院檢察署檢察官
被      告  乙○○
上列被告因竊盜案件，經檢察官提起公訴（97年度偵字第4604號
），本院判決如下：
    主  文
乙○○共同攜帶兇器毀壞安全設備竊盜，累犯，處有期徒刑拾月
。扣案螺絲起子壹支沒收。
    事  實
一、乙○○曾因施用毒品案件，經本院以93年度易字第1094號刑
    事判決判處有期徒刑8 月確定，被告於民國94年5 月27日入
    監服刑，甫於94年12月14日徒刑執行完畢。詎仍不知悔改，
    鄭仁利因曾於90年至91年間在陳炳輝所經營、位於臺北市○
    ○區○○街103 之2 號之「長松商行」任職，熟悉該處環境
    ，乃邀同甲○○（另行審判）共同基於意圖為自己不法所有
    之犯意聯絡，於民國97年2 月8 日晚間11時許，前往臺北市
    松山區○○街103 之2 號防火巷勘查地形，但因該處大門無
    法徒手打開而離去；旋於翌日即97年2 月9 日下午4 時許（
    起訴書誤載為「97年2 月11日夜間5 時許」，經公訴檢察官
    當庭更正），由甲○○攜帶其所有、客觀上足對人之生命、
    身體、安全構成威脅而具有危險性之破壞剪及一字型螺絲起
    子各1 支，再度前往「長松商行」上址，甲○○先持螺絲起
    子插入門縫毀壞門鎖安全設備，而開啟通往地下1 樓之大門
    ，乙○○再伸手進入地下室第二道鐵門欄杆隙縫內轉開門把
    ，甲○○則徒手拆下地下室第三道鐵門旁之窗戶，乙○○再
    持該支螺絲起子撬開窗戶後之木板，兩人踰越窗戶進入商行
    內，並由甲○○持上開螺絲起子撬開該商行之主臥房內房門
    ，共同進入房內竊取抽屜及鐵櫃內之現金新臺幣（下同）約
    5 萬元、金手鍊約20條、金戒指約20只、金項鍊約20條、紀
    念金幣約20個、金條1 條、白金項鍊2 條、勞力士手錶1 只
    、中國石油油票若干等財物，得手後離去現場。兩人將竊得
    之油票、金飾平分，乙○○分得現金1,500 元、手錶1 只，
    其餘現金歸甲○○。嗣乙○○將金飾賣予址設台北市○○區
    ○○街210 號1 樓之「天秤座鑽金店」，得款24,060元，復
    將油票若干賣予不詳之人，得款1 萬元；甲○○則將分得之
    金戒指12只賣予址設臺北市○○街216 號「寶莎珠寶公司」
    ，得款40,500元，又將分得之項鍊4 條出賣予臺北市○○路
    35號「金勝興珠寶公司」（項鍊4 條業經轉售予金飾工廠）
    ，得款175,801 元，復以其中25,8 00 元向該店購買金戒指
    及墜子各1 只，另將分得之金鍊子2 條出賣予臺北縣三峽鎮
    不詳金飾店得款21,000元，再將分得之油票若干賣予不詳之
    人，得款12,000元。嗣經警於97年2 月12日下午4 時40分許
    ，臨檢臺北市○○區○○街142 號之「龍龍遊藝場」時，經
    乙○○、甲○○同意搜索渠身體，扣得鄭仁利持有贓款29,0
    00元、油票90張（面額200 元72張、400 元18張）、項鍊1
    條、金戒指4 個、紅寶石耳環2 個、金幣10個、手錶1 只；
    甲○○持有贓款40,700元、贓物金戒指1 個、金元寶12個、
    金條1 個、墜子1 個、項鍊1 條、戒指1 個、油票167 張（
    面額50元43張、200 元40張、400 元84張）等陳炳輝失竊財
    物，並循線前往甲○○位於臺北市○○路130 號2 樓住處扣
    得其作案用螺絲起子1 支，另前往「寶莎珠寶公司」扣得前
    揭變賣贓物，一併發還陳炳輝，始悉上情。
二、案經被害人陳炳輝訴由臺北市政府警察局松山分局移請臺灣
    臺北地方法院檢察署檢察官偵查起訴。
    理  由
一、證據能力之判斷：
    被告鄭仁利對於下列各項證據方法，均未爭執其證據能力，
    並同意作為證據（見本院卷第25頁反面至第26頁），本院審
    酌其作成時之情況，認為並無不適當之情事，均得作為證據
    ，合先敘明。
二、認定事實所憑之證據及理由：
    上開犯罪事實，業據被告於警詢、偵訊及本院審理中坦承不
    諱（見偵查卷第13、123 至124 頁、本院卷第24頁反面、第
    25頁），核與共同被告甲○○所述經過相符（見偵查卷第21
    至23、124 至125 頁），並據告訴人陳炳輝指述：地下室鐵
    門、窗戶木板遭破壞，店內抽屜及鐵櫃遭打開，其內財物包
    括現金約5 萬元、金手鍊約20條、金戒指約20只、金項鍊約
    20條、紀念金幣約20個、金條1 條、白金項鍊2 條、勞力士
    手錶1 只、中國石油油票若干均遭竊取，損失價值約15萬元
    等情綦詳（見偵查卷第31至32頁），且證人黃馨慧即「天秤
    座鑽金店」店員證述：被告於97年2 月9 日晚間8 時許至「
    天秤座鑽金店」販售金戒指、金項鍊（見偵查卷第35頁），
    證人邱士源即「寶莎珠寶公司」負責人證稱：甲○○於97年
    2 月9 日晚間8 時許持金戒指12只販售（見偵查卷第36至37
    頁），證人蘇森源即「金勝興珠寶公司」負責人證稱：甲○
    ○於97年2 月10日下午3 時許持金手鍊、金戒指及金項鍊等
    物販售，得款175,801 元（見偵查卷第38至39頁）等情屬實
    ，且為警於97年2 月12日下午4 時40分經被告、甲○○同意
    搜索身體，扣得贓款29,000元、油票90張（面額200 元72張
    、400 元18張）、項鍊1 條、金戒指4 個、紅寶石耳環2 個
    、金幣10個、手錶1 只，在甲○○身上扣得贓款40,700元、
    贓物金戒指1 個、金元寶12個、金條1 個、墜子1 個、項鍊
    1 條、戒指1 個、油票167 張（面額50元43張、200 元40張
    、400 元84張）（見偵查卷第44至48頁、第79至89頁），在
    「寶莎珠寶公司」扣得金戒指12只（見偵查卷第56至59頁）
    ，業已發還告訴人，有贓物認領保管單1 紙附卷可稽（見偵
    查卷第78頁），另在甲○○住處扣得一字型螺絲起子1 支可
    證（見偵查卷第56至59頁），復有「天秤座鑽金店」、「寶
    莎珠寶公司」、「金勝興珠寶公司」開立之收購證明單各1
    張（見偵查卷第94至96頁），金戒指13只經送臺北市金銀珠
    寶商業同業公會鑑定成色均屬足金，重量合計1.474 台兩，
    有該公會97年2 月20日（97）北市金商欽字第097052號函在
    卷可考（見偵查卷第131 頁），而被告與甲○○於行竊前1
    日晚間11時許即前往上址勘查地形之事實，亦有監視錄影器
    翻拍照片2 張在卷足憑（見偵查卷第93頁），是被告任意性
    之自白，有上開各項證據足佐，堪認與事實相符，可以採信
    。綜上，本案事證明確，被告與甲○○共同竊盜之犯行，洵
    堪認定，應予依法論罪科刑。
三、論罪科刑之依據：
    按刑法第321條第1項第3款之攜帶兇器竊盜罪，係以行為人
    攜帶兇器竊盜為其加重條件，此所謂兇器，其種類並無限制
    ，凡客觀上足對人之生命、身體、安全構成威脅，具有危險
    性之兇器均屬之，且祇須行竊時攜帶此種具有危險性之兇器
    為已足，並不以攜帶之初有行兇之意圖為必要。查被告與甲
    ○○共同持甲○○所有之螺絲起子1 支及破壞剪1 支遂行竊
    盜犯行，螺絲起子、破壞剪均係金屬材質，破壞剪有強力刀
    刃，均為足以危害人生命、身體之器械，顯為具有危險性之
    兇器。又同條項第2 款所謂安全設備，係指依社會通常觀念
    足認為防盜之設備，窗戶、附加於門上之鎖均屬之。查本案
    被告持螺絲起子毀壞商行地下室大門門鎖，再由甲○○徒手
    拆卸窗戶、以螺絲起子撬開窗後木板而踰越窗戶進入室內，
    是渠等所為應係毀壞安全設備、踰越安全設備。故核被告所
    為，係犯刑法第321 條第1 項第2 款、第3 款攜帶兇器毀壞
    安全設備竊盜罪。被告與甲○○有犯意聯絡及行為分擔，為
    共同正犯。查被告曾因施用毒品案件，經本院以93年度易字
    第1094號刑事判決判處有期徒刑8 月確定，被告於94年5 月
    27日入監服刑，甫於94年12月14日徒刑執行完畢等情，有臺
    灣高等法院被告前案紀錄表附卷可參（見本院卷第13頁），
    是被告於前次徒刑之執行完畢後，5 年以內故意再犯本件有
    期徒刑以上之罪，為累犯，應依法加重其刑。爰審酌：(一)被
    告不思正途，竟起意前往其前任職之「長松商行」竊取財物
    ，夥同甲○○於前1 日至現場，因無工具無法進入屋內，翌
    日又攜帶兇器前往破壞門鎖、踰越窗戶竊盜，竊得財物價值
    約15萬元，是被告與甲○○之惡性、手段、損害均非輕微；
    (二)被告與甲○○竊盜後，將贓物逐一變賣，幸追回部分贓物
    ，告訴人損害不至擴大；(三)惟被告犯罪後，尚能坦承全部犯
    行，庭訊態度尚可等一切情狀，本院認為檢察官求刑有期徒
    刑8 月尚有過輕，爰量處有期徒刑10月，以示懲儆。末查，
    扣案螺絲起子1 支，係共同正犯甲○○所有，供渠2 人竊盜
    所用之物，應依刑法第38條第1 項第2 款規定，併予宣告沒
    收。至共犯甲○○所攜帶之破壞剪1 支，經甲○○於97年2
    月10日晚間8 時許，丟棄在臺北縣三峽鎮不詳處所，業據甲
    ○○陳明在卷（見偵查卷第23頁），既已滅失，故不予沒收
    ，附此敘明。
據上論斷，應依刑事訴訟法第284 條之1 、第299 條第1 項前段
，刑法第28條、第321 條第1 項第2 款、第3 款、第47條第1 項
、第38條第1 項第2 款，判決如主文。
本案經檢察官永欽到庭執行職務。
中    華    民    國    97    年    7     月    14    日
                  刑事第六庭  法  官  林晏如
上正本與原本無異。
如不服本判決，應於判決送達後10日內向本院提出上訴狀（應抄
附繕本）。告訴人或被害人如對於本判決不服者，應具備理由請
求檢察官上訴，其上訴期間之計算係以檢察官收受判決正本之日
期為準。
                              書記官  楊盈茹
中    華    民    國    97    年    7     月    15    日
附錄本案論罪科刑法條全文：
中華民國刑法第321條
犯竊盜罪而有左列情形之一者，處六月以上、五年以下有期徒刑
：
一、於夜間侵入住宅或有人居住之建築物、船艦或隱匿其內而犯
    之者。
二、毀越門扇、牆垣或其他安全設備而犯之者。
三、攜帶兇器而犯之者。
四、結夥三人以上而犯之者。
五、乘火災、水災或其他災害之際而犯之者。
六、在車站或埠頭而犯之者。
前項之未遂犯罰之。


司法院資訊處製作；財團法人民間司法改革基金會備份。
